# 求助陈版-母公司要求子公司对母公司的客户进行销售返还

提问人：rondomlin09 时间：2018-04-10 16:41:19
现实务中在审计一家外商投资企业H，其90%由国内的一家外商投资企业（下文称为“母公司”）持股。 母公司为客户A提供钢材，但是并非与A进行直接交易，交易方式为将钢材卖给零部件商，再由零部件商对钢材加工后交付给客户A。母公司每个季度会对之前三个月的钢材供应价格进行清算（即每个月进行交易时是按照客户A的统一钢材供应定价，之后每季度末尾由母公司提出基于管理费率，运输费率，以及采购成本进行计算的实际单价计算，与之前的统一采购定价进行相减，向客户A提出一笔清算金。
本年母公司计算出的清算金为应该返还给客户A 800W元，但是由于母公司与客户A并无直接交易，母公司想通过我们的被审计单位H实现这一笔清算金的返还，希望被审计单位H将这笔清算金返还以被审计单位H所销售给A客户的货物单价调整的方式予以实现，即冲减 2017 年 12 月对客户A的销售收入和应收账款。
想请教陈版，这笔业务这样做是否违反被审计单位H公司与客户A直接的商业交易实质？请问是否可以在母公司的要求下这样冲减销售收入和应收账款，如果不可以，请问正确的会计处理应该是怎么样，是否有相关的准则指引？

回答人：chenyiwei
从你说的实际情况看，该事项实际上为子公司为母公司代收代付。不应冲减子公司对该客户A的正常销售收入。 子公司的会计分录应为： 1 、借：资本公积（如母公司不再归还代付款项）或其他应收款——母公司，贷：其他应付款——客户A 2、借：其他应付款——客户A，贷：应收账款——客户A